---
title: "Ocena zaufania w stosunku do Parlamentu Europejskiego w Niemczech w 2014 roku. Analiza skupień"
author: "Aleksandra Ciepłuch, Anna Rokicka, Krzysztof Wojdalski"
date: "2017-01-24"
css: www/custom_css.css
output: pdf_document
---


```{r setup, include=TRUE, cache=F, echo=FALSE, message=F, warning=F}
if(!'pacman'%in%installed.packages()) install.packages('pacman')
require(pacman)
p_load(knitr, plyr, magrittr, ggplot2, dplyr, xts, sorvi, foreign,
       stargazer, tidyr, rmarkdown, markdown, ggplot2,
       shiny, reshape2, ggthemes, CCA, GGally, lme4,influence.ME, purrr,
       MASS, scales, gridExtra, xtable)


knitr::opts_chunk$set(
  echo = FALSE,
  message = FALSE,
  warning = FALSE,
  error = FALSE,
  autodep = TRUE,
  cache=T)



```

```{r intro, include=T, child="01_intro.Rmd", cache=T}

```


## Interpretacja wyników badania

### Wstępna analiza danych
W początkowej fazie badania za pomocą formuł des, oraz sum dokonaliśmy podstawowej analizy zmiennych, poprzez przedstawienie ich podstawowych charakterystyk, takich jak średnia, odchylenie standardowe, obserwacje minimalne i maksymalne (Tabela 1), analizę histogramu dla zmiennej wiek (Wykres 1), oraz macierzy korelacji, obliczonej za pomocą współczynnika Spearmana( Tabela 2).

```{r summary, include=T, eval=F}

dataset[,fctr_variables]%<>%as.data.frame()  %>% mutate_each(funs(.=as.factor(.)))


names_new <- c()


a_ply(fctr_variables,1,.fun=function(y){
  
  levels_ <- levels(dataset[,y] %>% simplify() %>% droplevels()) 
  print(levels_)
  a_ply(2:length(levels_),1,.fun=function(x){
    
    dataset[paste0(y,x)]<<-(dataset[,y]==levels_[x]) %>% as.numeric()
    names_new <<- {c(names_new,paste0(y,x))}
  })
})

names_new <- c(names_new) %>% .[!.%in%fctr_variables]
dataset%<>%.[,!colnames(.)%in%fctr_variables] 



```

```{r histogram, include=T, cache=T}



to_plot <- data %>% data.frame(id=row.names(.),.) %>% melt(id.vars='id') #data wrangling
to_plot$variable%<>%as.character()
to_plot %>% 
      ggplot(aes(x = value, fill = variable)) +
      geom_bar() +
      facet_wrap( ~ variable, scales = 'free') +
      theme_tufte() +
      guides(fill = FALSE) + 
      theme(axis.text.x = element_text(angle = 90, hjust = 1))




```

```{r summary, include=T, cache=T}
data %>% summary()

# Shapiro-Wilk normality test
lapply(data,function(x) if(is.numeric(x)) shapiro.test(x) else return(NULL))


```




Standaryzacja zmiennych
Ponieważ zmienne są przedstawione w różnych skalach musimy dokonać ich standaryzacji, dzięki czemu w bazie tworzone są nowe zestandaryzowane zmienne odpowiednio
wiek_K,
interested_K,
trust_K,
education_K.
Zdecydowaliśmy się aby w naszym badaniu skorzystać z niehierarchicznej metody k-średnich. Liczbę skupień wyznaczyliśmy za pomocą statystyki Celińskiego i Harabasza., która posiada tym większe wartości im większe zróżnicowanie pomiędzy skupieniami.
Wyznaczenie liczby skupień
Dla naszych zmiennych jej wartości przedstawiają się następująco:
  
  Liczba skupień	Wartość Statystyki Celińskiego- Harabasza
1	-
  2	828,61
3	882,81
4	820,19
5	742,82
6	733,65
7	719,91
8	670,63
9	665,76
10	654,32
11	629,85
12	617,9
13	605,04
14	577,04
15	543,04
16	548,99

Ponieważ szukana statystyka osiąga największą wartość dla 3 skupień, oznacza to, że po podzieleniu zbioru danych na dwie grupy osiągniemy największe zróżnicowanie pomiędzy skupieniami.
Następnie w celu scharakteryzowania powstałych skupień, przedstawiliśmy charakteryzujące je statystyki opisowe dla poszczególnych zmiennych w postaci tabelarycznej:
  Charakterystyki poszczególnych skupień


W pierwszej grupie znaleźli się respondenci charakteryzujący się stosunkowo wysokim zaufaniem do Parlamentu Europejskiego, oraz wysokim zainteresowaniem do polityki. 
Z drugiej strony są to respondenci młodzi o niższym poziomie edukacji, niż w pozostałych grupach.


W drugim skupieniu znajdują się respondenci o niskim zaufaniu do Parlamentu Europejskiego oraz nieco niższym zainteresowaniu polityką. Są to także respondenci lepiej wykształceni oraz starsi, o średniej wieku powyżej 60 lat.


Respondenci z ostatniej grupy charakteryzują się przeciętnym zaufaniem do Parlamentu 
i zdecydowanie najniższym spośród wszystkich grup poziomie zainteresowania polityką. Są to też osoby najlepiej wykształcone i w średnim wieku.
W celu potwierdzenia czy nasze wyniki nie powstały w sposób przypadkowy przeprowadziliśmy dodatkowy test, grupujący zbiór danych za pomocą mediany, która jest bardziej odporna na obserwacje odstające. Wyniki testu przedstawiliśmy w Tabelach 7-9.








Potwierdziło to nasze wnioski, że najbardziej Parlamentowi Europejskiemu ufają osoby najmłodsze o stosunkowo niskim poziomie edukacji i wysokim zainteresowaniu polityką. Z drugiej strony najniższe zaufanie wykazują osoby najstarsze o przeciętnym zaufaniu polityką i średnim poziomie edukacji. Osoby w wieku średnim o zdecydowanie najwyższym poziomie edukacji ufają Parlamentowi w stopniu niewiele niższym jak osoby młode, jednak wykazują zdecydowanie mniejsze zainteresowanie polityką.
Weryfikacja hipotez 
Na podstawie przeprowadzonego zweryfikowano postawione wcześniej hipotezy:
* Osoby starsze ufają Parlamentowi mniej
Osoby z wyższym wykształceniem ufają Parlamentowi bardziej. 
Osoby zainteresowane polityką ufają Parlamentowi najbardziej. 
W przypadku wszystkich hipotez możemy stwierdzić, że nie ma podstaw do ich odrzucenia. 
## Wnioski
W trakcie badania natrafiliśmy na wiele problemów związanych z danymi. Baza charakteryzuje się dużą rozbieżnością danych, do utrudniło nieco nasze badanie. Niepokojące są niskie korelacje pomiędzy zmiennymi. Intuicja podpowiada, że zmienne wiek i edukacja powinny być mocno skorelowane, jednak w naszych danych ta korelacja jest dosyć niska, nawet wprowadzenie tylko 3 poziomów w przypadku badanych zmiennych nie dało pożądanych skutków i korelacje nie uległy poprawie. 
Analiza segmentacji wyróżniła 3 niewykluczające się grupy, które 

## Bibliografia

E. Uslaner, Trust and Corruption, w: Corruption and the New Institutional Economics, red. M. Taube, J. Lambsdorf, M. Schramm, Routledge, London 2004. 

Arnold Christine, Sapir V. Eliyahu, Zapryanova Galina, ,, Trust in the institutions of the European Union: A cross-country examination”, 2012, dostępny w internecie : http://eiop.or.at/eiop/pdf/2012-008.pdf
Załączniki





