---
title: "Analiza dyskryminacyjna"
author: "Aleksandra Ciepłuch, Anna Rokicka, Krzysztof Wojdalski"
date: "2017-01-24"
css: www/custom_css.css
output:
  slidy_presentation
header-includes:
  - \usepackage{amsmath}
runtime: shiny
---

```{r setup, include=TRUE, cache=TRUE, echo=FALSE, message=F, warning=F}

# :
#     includes:
#       after_body: include/before_body.html
if(!'pacman'%in%installed.packages()) install.packages('pacman')
require(pacman)
p_load(knitr, plyr, magrittr, ggplot2, dplyr, xts, sorvi, foreign,
       stargazer, tidyr, rmarkdown, markdown, shinydashboard, ggplot2,
       shiny, DT, reshape2, ggthemes, CCA, GGally, lme4,influence.ME, purrr,
       MASS, scales, gridExtra, xtable)



       
knitr::opts_chunk$set(
  echo = FALSE,
  message = FALSE,
  warning = FALSE,
  error = FALSE,
  autodep = TRUE
  )

opts_knit$set(
  root.dir = '..'
)


```


## Cel pracy

* Zbadanie związków pomiędzy osobami, które wykazały zaufanie do Parlamentu Europejskiego



## Baza danych

* Baza zawiera odpowiedzi 3045 respondentów z Niemiec, którzy odpowiadają na określone pytania z zakresu życia społecznego 
* Dane zostały zebrane w 2014 roku
* Pierwotna baza zawierała 601 zmiennych
* Źródło danych: [European Social Survey](http://www.europeansocialsurvey.org/data/country_index.html)



```{r dataset, include=T}

data <- read.dta('./data/baza.dta')


data %<>% rename(
  psppipl=syst,
  polintr=interested,
  vote=glos,
  lrscale=skala,
  trstep=trust,
  gndr=gender,
  sgnptit=petition,
  edulvlb=education
) %>% dplyr::select(-dziel, -dziel2) #select in dplyr overmasked by MASS' function


#colnames(data) %>% sort()
ui <- dashboardPage(
  dashboardHeader(),
  dashboardSidebar(
    selectInput('vars', 'Zmienne', choices = colnames(data), multiple = T)
  ),
  dashboardBody(dataTableOutput('tbl_dataset'))
)
  
  
server <- shinyServer(function(input,output){
  output$tbl_dataset <- DT::renderDataTable({
    if(length(input$vars)>0){cols <- input$vars}else{cols <- colnames(data)}
    
    data[,cols]
  })
})

shinyApp(server=server,ui=ui)



```


## Zmienne

* $happy$ – Jak bardzo jesteś szczęśliwy?
* $polintr$ - Jak bardzo zainteresowany jesteś wydarzeniami politycznymi?
* $psppipl$ - Czy zgadzasz się ze stwierdzeniem, że system polityczny pozwala ludziom wpływać na politykę?
* $health$ – Subiektywna ocena poziomu zdrowia (od 0 do 10, gdzie 0 - bardzo zły, 10 - bardzo dobry)
* $gndr$ - Płeć
* $ulvlb$ – Osiągnięty poziom edukacji
* $vote$ – Czy głosowałeś w ostatnich wyborach do Bundestagu?
* $sgnptit$ - Czy podpisałeś petycję w ciągu ostatnich 12 miesięcy?
* $lrscale$ - Określ swoje poglądy (0 - lewica, 10 - prawica)

## Zmienne cd


```{r decoding, include=T}
dataset <- data %>% dplyr::select(trstep, happy, polintr, psppipl, 
                                  health, gndr, vote, sgnptit, lrscale) #? ulvlb
dataset$gndr%<>%{ifelse(.=='Male',1,0)}
dataset$sgnptit%<>%{ifelse(.=='Yes',1,0)}


to_plot <- dataset %>% data.frame(id=row.names(.),.) %>% melt(id.vars='id') #data wrangling
to_plot$variable%<>%as.character()
cols_to_plot <- unique(to_plot$variable) %>% as.character()#colnames(to_plot)
ui <- fluidPage(
  selectInput('vars', 'Zmienne', choices = cols_to_plot, selected= cols_to_plot, multiple = T),
  plotOutput('plot_vars')
)
server <- shinyServer(function(input, output){
  output$plot_vars <- renderPlot({
    to_plot %>% 
      filter(variable %in% input$vars) %>% 
      ggplot(aes(x = value, fill = variable)) +
      geom_bar() +
      facet_wrap( ~ variable, scales = 'free') +
      theme_tufte() +
      guides(fill = FALSE)
  })
})
  
shinyApp(server=server,ui=ui)

#save.image('./data/all_data.RData')
```

```{r wrangling,include=F}

  
fctr_variables <- c('health','vote')
dataset[,fctr_variables]%<>%as.data.frame()  %>% mutate_each(funs(.=as.factor(.)))


names_new <- c()


a_ply(fctr_variables,1,.fun=function(y){
  
  levels_ <- levels(dataset[,y] %>% simplify() %>% droplevels()) 
  print(levels_)
  a_ply(2:length(levels_),1,.fun=function(x){
    
    dataset[paste0(y,x)]<<-(dataset[,y]==levels_[x]) %>% as.numeric()
    names_new <<- {c(names_new,paste0(y,x))}
  })
})

names_new <- c(names_new) %>% .[!.%in%fctr_variables]
dataset%<>%.[,!colnames(.)%in%fctr_variables] 



```



```{r decoding_cdn, include=F}
#load('./data/all_data.RData')

#dataset %>% str()
# Here I decoded the dataset so that categorical values are replaced with arbitrarily chosen numbers 



dataset$happy %>% unique()
dataset$psppipl %>% unique() %>% droplevels()
dataset$lrscale %>% unique() %>% droplevels()
dataset %<>% mutate(
  happy=mapvalues(happy,
                  c('Extremely happy','Refusal',"Don't know",'Extremely unhappy'),
                  c(10,5,5,1)) %>% as.numeric(),
  psppipl=mapvalues(psppipl,
                  c('Not at all',"Completely","Don't know",'Refusal'),
                  c(1,10,5,5)) %>% as.numeric(),
  lrscale=mapvalues(lrscale,
                  c('Left',"Right","Don't know",'Refusal'),
                  c(3,8,5,5)) %>% as.numeric(),
  trstep=mapvalues(trstep,
                   c('Complete trust','No trust at all','Refusal',"Don't know","No answer"),
                   c(10,1,5,5,5)) %>% as.numeric()
  
) 
dataset$trstep%<>%cut(c(0,3,6,10),c('Lack_of_Confidence','Neutral','Confidence'))


# 
# 
# corDF = cor(dataset);
# 
# p_load(Hmisc)
# require(Hmisc)
#   str(dataset)
# 
#   z <- apply(dataset,2,
#   FUN=function(x){print(class(unclass(x)));
#     browser();
#     
#     if(is.factor(x)){x <- as.character(x)}else{x}})
#     
```




```{r model_pda, include = F}

formula <- as.formula(paste0(colnames(dataset),collapse='+') %>% {sub('\\+','~',.,perl=T)})


fit <- lda(formula, data=dataset)#, 
   #na.action="na.omit", CV=TRUE)

prediction <- predict(fit, dataset %>% dplyr::select(-trstep))$class
pred_vs_orig <- table(prediction,dataset[,'trstep'])
# Percent of correctly predicted values

fit # show results



fit$svd # singular value - ratio of between- and within-group std on the linear discriminant variables
prop  <-  fit$svd^2/sum(fit$svd^2)
prop # the first linear discriminant explain nearly 96% of the between group variance in the dataset

```



1.	Wstępna analiza danych, w szczególności sprawdzenie normalności rozkładu zmiennych.
2.	Obliczenie statystyki Wilksa badającej równość średnich grupowych i sprowadzenie jej do statystyki F
3.	Wstępna weryfikacja hipotez w oparciu o otrzymane wyniki.
4.	Wyznaczenie współczynników dyskryminujących i macierzy struktury.
5.	Podstawienie otrzymanych współczynników dyskryminujących do równania  funkcji dyskryminacyjnej:



## LDA model 

```{r lda_table, include=T,results='asis'}

# tbl to display 
tbl_count_pct <- rbind(percent(fit$prior),sprintf('%.0f',fit$counts))
colnames(tbl_count_pct) <- c("Lack_of_Confidence","Neutral","Confidence")
rownames(tbl_count_pct) <- c('% obserwacji w grupie','Ilość obserwacji w grupie')

print(xtable(tbl_count_pct),type='html')
print(xtable(fit$means,'Średnie grupowe'),type='html') #srednie
print(xtable(fit$scaling,caption='Współczynniki dyskryminanty'),type='html')

#print(xtable(fit$counts),type='html')
print(xtable(pred_vs_orig),type="html")

```


## LDA model - c.d.

```{r lda_plots, include=T, results='asis'}
caption_ <- paste0('Correctly identified observations: ',percent(sum(diag(pred_vs_orig))/sum(pred_vs_orig)))

plda <- predict(object = fit,
                newdata = dataset)

df_lda_plot = data.frame(trstep= dataset[,'trstep'],lda = plda$x)


ggplot(df_lda_plot) + 
  geom_point(aes(lda.LD1, lda.LD2, colour = trstep, shape = trstep), size = 2.5) + 
  labs(x = paste("LD1 (", percent(prop[1]), ")", sep=""),
       y = paste("LD2 (", percent(prop[2]), ")", sep=""),
       caption = caption_)+
  theme_tufte()

```


## Bibliografia

* Gatnar E., Nieparametryczna metoda dyskryminacji i regresji, PWN, Warszawa 2001
* Morrison D.F., Wielowymiarowa analiza statystyczna, PWN, Warszawa 1990
* Klecka, W. R. (1981). Discriminant analysis. Beverly Hills: Sage Publications.
* Lachenbruch, P. A. (1975). Discriminant analysis. New York: Hafner Press.
* 8 E. Uslaner, Trust and Corruption, w: Corruption and the New Institutional Economics, red. M.Taube, J. Lambsdorf, M. Schramm, Routledge, London 2004.
* Arnold Christine, Sapir V. Eliyahu, Zapryanova Galina, ,, Trust in the institutions of the European Union: A cross-country examination”, 2012, dostępny w internecie : http://eiop.or.at/eiop/pdf/2012-
008.pdf
